臺灣高等法院刑事判決　　　　　　　　 94年度上訴字第184號
上　訴　人　臺灣基隆地方法院檢察署檢察官
被　　　告　甲○○
上列上訴人因毒品危害防制條例案件，不服臺灣基隆地方法院
93年度訴字第533號，中華民國93年11月30日第一審判決（起訴
案號：臺灣基隆地方法院檢察署93年度毒偵字第1224號），提起
上訴並送請併案審理（案號：臺灣基隆地方法院檢察署93年度毒
偵字第2349、2495、4565號，94年度毒偵字第76、150號、第307
號、第972號）本院判決如下：
    主  文
原判決撤銷。
甲○○連續施用第一級毒品，累犯，處有期徒刑壹年，扣案之第
一級毒品海洛因陸包（各淨重零點貳肆公克，零點一九公克、零
點零九公克、零點二零公克、零點零三公克）沒收銷燬之，扣案
之注射針筒拾參支及海洛因鏟管壹支均沒收；又連續施用第二級
毒品，累犯，處有期徒刑捌月。應執行有期徒刑壹年陸月，扣案
之第一級毒品海洛因陸包（各淨重零點貳肆公克、零點一九公克
、零點零九公克、零點二零公克、零點零三公克）沒收銷燬之，
扣案之注射針筒拾參支及海洛因鏟管壹支均沒收。
    事  實
一、甲○○前因違反肅清煙毒條例案件，經臺灣高雄地方法院判
    處有期徒刑二年確定；又因違反肅清煙毒條例、麻醉藥品管
    理條例及藥事法等案件，經臺灣臺北地方法院判處有期徒刑
    三年二月、四月及六月，定應執行刑為有期徒刑三年六月確
    定，二案接續執行，於民國八十五年十月二十四日假釋出監
    ，八十九年二月二十四日假釋期滿，其假釋未經撤銷，視為
    執行完畢。復因施用第一級毒品海洛因案件，經裁定送觀察
    勒戒後，認有繼續施用毒品傾向，經裁定送強制戒治後，於
    九十三年三月二十三日戒治期滿，由臺灣基隆地方法院檢察
    署檢察官於九十三年四月一日，以九十三年度戒毒偵字第一
    四號為不起訴處分確定。詎其仍不知悔改，於強制戒治執行
    完畢釋放後五年內，復基於施用第一級毒品海洛因之概括犯
    意，自九十三年四月初起至九十四年一月二十七日止，在基
    隆市○○街一七七巷二十四號二樓、基隆市○○路三六六之
    一號三樓三一一室、基隆市○○區○○路六四○巷三一之一
    號二樓等地，連續施用第一級毒品海洛因多次；另基於概括
    犯意，於九十三年七月四日至九十四年一月十九日，同在上
    址，以將第二級毒品安非他命置於玻璃球內燒烤產生煙霧而
    吸食之方式，施用第二級毒品安非他命二次。嗣分別下列時
    地為警查獲：九十三年七月五日凌晨零時十分許，在基隆
    市○○街一七七巷二十四號二樓，並扣得第一級毒品海洛因
    一包（淨重０點二四公克），及其所有供施用第一級毒品海
    洛因用之注射針筒四支。九十三年十月十九日二十三時二
    十分許，在基隆市○○路三九一號前，扣得海洛因注射針筒
    及海洛因鏟管各一支。九十三年十一月十二日十六時許，
    在基隆市○○○街，扣得第一級毒品海洛因一包（淨重０點
    一九公克），及其所有供施用第一級毒品海洛因用之注射針
    筒一支。九十三年十二月五日二十三時許，在基隆市○○
    路九九巷十八號前，扣得注射針筒一支。九十三年十二月
    二十五日二十時十分許，在基隆市○○路三六六之一號三樓
    三一一室，扣得海洛因二小包（毛重零點四公克，淨重零點
    零九公克），所有供施用第一級毒品海洛因用之注射針筒四
    支。九十四年一月四日十六時四五分許，在基隆市○○街
    八斗子漁港旁，扣得得海洛因一小包（毛重零點四公克，淨
    重零點二零公克），所有供施用第一級毒品海洛因用之注射
    針筒一支。九十四年一月十九日十六時許，在基隆市○○
    區○○路海洋大學前，扣得得海洛因一小包（毛重零點二公
    克，淨重零點零三公克），所有供施用第一級毒品海洛因用
    之注射針筒一支。九十四年一月二十七日下午六時許，經
    警通知檢驗尿液，而察知施用第一級毒品海洛因。
二、案經基隆市警察局第二分局先後移請臺灣基隆地方法院檢察
    署檢察官偵查起訴及併案審理。
    理  由
一、前揭事實，業據被告於本院準備程序坦承不諱，且其尿液經
    鑑驗，確呈嗎啡及安非他命陽性反應，有基隆市衛生局基衛
    檢壹字第０九三００一０八０八號檢驗成績書、台灣尖端先
    進生技醫藥股份有限公司濫用藥物檢驗報告等在卷可參，而
    扣案毒品，確屬第一級毒品海洛因，有法務部調查局號檢驗
    通知書在卷可佐，此外有第一級毒品海洛因六包（各淨重零
    點貳肆公克，零點一九公克、零點零九公克、零點二零公克
    、零點零三公克）、注射針筒十三二支及海洛因鏟管一支扣
    案可佐，足証其自白與事實相符，堪予採信。被告前因施用
    第一級毒品海洛因案件，經裁定送觀察勒戒後，認有繼續施
    用毒品傾向，經裁定送強制戒治後，於九十三年三月二十三
    日戒治期滿，由臺灣基隆地方法院檢察署檢察官於九十三年
    四月一日，以九十三年度戒毒偵字第一四號為不起訴處分確
    定，有臺灣基隆地方法院檢察署九十三年度戒毒偵字第一四
    號不起訴處分書、本院被告全國前案紀錄表各一份在卷可參
    ，事證明確，被告犯行堪予認定。
二、按海洛因及安非他命係毒品危害防制條例第二條第二項第一
    款、第二款所定之第二級毒品，故核其所為，係犯毒品危害
    防制條例第十條第一項、第二項之施用第一級毒品及第二級
    毒品罪。又被告因施用而持有第一級、第二級毒品，其因施
    用而持有第一級、第二級毒品之低度行為應為施用第一級、
    第二級毒品之高度行為所吸收，不另論罪。被告先後多次分
    別施用第一級毒品海洛因、第二級毒品安非他命之犯行，均
    時間緊接，且觸犯構成要件相同之罪名，顯各基於概括犯意
    為之，均為連續犯，應分別論以一罪，並均依法加重其刑。
    被告前曾受犯罪事實欄所載之有期徒刑執行完畢，於五年內
    再犯本件有期徒刑以上之罪，均為累犯，均應依法遞加重其
    刑。檢察官雖僅就被告自九十三年四月間某日起至同年七月
    三日上午十時許止施用第一級毒品海洛因部分提起公訴，然
    未起訴部分與前揭起訴部分，有如前述連續犯之裁判上一罪
    關係，本院依法自得併予審理。
三、原審以事証明確，予以論罪科刑，固非無見，惟對併案審
    理有連續犯裁判上一罪關係部分，未及審酌，就起訴書所
    載被告自九十三年四月間某日起至同年七月施用第一級毒品
    部分，未說明何以未予認定之理由，事實欄記載被告施用
    一級毒品至九十三年十一月十日，卻僅記載於同年七月五日
    為警查獲，實則分別於九十三年十月十九日二十三時二十分
    許，在基隆市○○路三九一號前為警查獲，扣得海洛因注射
    針筒及海洛因鏟管各一支。於九十三年十一月十二日十六時
    許，在基隆市○○○街，扣得第一級毒品海洛因一包（淨重
    ０點一九公克，包裝重零點四三公克）及注射針筒一支，原
    判決均未記載，且對該扣案物品未予宣告沒收。檢察官上訴
    意旨以尚有連續犯部分，原審未及審酌，請求撤銷改判，為
    有理由，自應由本院撤銷原判決改判。爰審酌被告犯罪之動
    機、曾有施用毒品前科仍不思悔改，一再施用毒品，犯罪後
    坦承犯行、態度良好，且所犯施用毒品行為係戕害自己身心
    健康，尚未危及他人等一切情狀，分別量處如主文第二項所
    示之刑，並定其應執行刑。扣案第一級毒品海洛因陸包（各
    淨重零點貳肆公克，零點一九公克、零點零九公克、零點二
    零公克、零點零三公克），應依毒品危害防制條例第十八條
    第一項前段規定，宣告沒收銷燬之，扣案之注射針筒拾參支
    及海洛因鏟管壹支均沒收，雖非專供施用毒品之器具，惟係
    被告所有供施用第一級毒品海洛因之用，應依刑法第三十八
    條第一項第二款宣告沒收。
四、被告經合法傳喚，無正當理由不到庭，爰不待其陳述，逕行
    判決。
據上論斷，應依刑事訴訟法第三百六十九條第一項前段、第三百
六十四條、第三百七十一條、第二百九十九條第一項前段，毒品
危害防制條例第十條第一項、第二項、第十八條第一項前段，刑
法第十一條前段、第五十六條、第四十七條、第五十一條第五款
、第三十八條第一項第二款，判決如主文。
本案經檢察官鄭龍照到庭執行職務。
中　　華　　民　　國　　94　　年　　5　　月　　17　　日
　　　　　　　　　刑事第二十一庭  審判長法　官溫耀源
　　　　　　　　　　　　　　　　　  　  法　官吳  燦
　　　　　　　　　　　　　　　　　　    法　官周政達
以上正本證明與原本無異。
施用第二級毒品部分不得上訴。
施用第一級毒品部分如不服本判決應於收受送達後十日內向本院
提出上訴書狀，其未敘述上訴之理由者並得於提起上訴後十日內
向本院補提理由書（均須按他造當事人之人數附繕本）。
                                        書記官陳菊珍
中　　華　　民　　國　　94　　年　　5 　　月　　17　　日
附錄：本案論罪科刑法條全文
毒品危害防制條例第十條
施用第一級毒品者，處六月以上五年以下有期徒刑。
施用第二級毒品者，處三年以下有期徒刑。
